test/src/gt-norm-yamls/V-xadasjTS_gt-norm.yaml
     хадась+V+TV+PrcImprf+Der/Pr+Pl+Aor+PxDu2: хаданиди’
     хадась+V+TV+PrcImprf+Der/Pr+Pl+Aor+PxDu3: хаданиди’
     хадась+V+TV+PrcImprf+Der/Pr+Pl+Aor+PxPl1: хаданина”
     хадась+V+TV+PrcImprf+Der/Pr+Pl+Aor+PxPl2: хаданида”
     хадась+V+TV+PrcImprf+Der/Pr+Pl+Aor+PxPl3: хаданидо’
     хадась+V+TV+PrcImprf+Der/Pr+Pl+Prt1+PxSg1: хаданинась
     хадась+V+TV+PrcImprf+Der/Pr+Pl+Prt1+PxSg2: хаданидась
     хадась+V+TV+PrcImprf+Der/Pr+Pl+Prt1+PxSg3: хаданидась
     хадась+V+TV+PrcImprf+Der/Pr+Pl+Prt1+PxDu1: хаданининзь
     хадась+V+TV+PrcImprf+Der/Pr+Pl+Prt1+PxDu2: хаданидинзь
     хадась+V+TV+PrcImprf+Der/Pr+Pl+Prt1+PxDu3: хаданидинзь
     хадась+V+TV+PrcImprf+Der/Pr+Pl+Prt1+PxPl1: хаданинаць
     хадась+V+TV+PrcImprf+Der/Pr+Pl+Prt1+PxPl2: хаданидаць
     хадась+V+TV+PrcImprf+Der/Pr+Pl+Prt1+PxPl3: хаданидонзь
     хадась+V+TV+PrcImprf+Tra: хаданаӈэ
     хадась+V+TV+PrcImprf+Car: хаданаси”
     хадась+V+TV+PrcImprf+Equ: хаданадрем’
     хадась+V+TV+PrcImprf+Equ+Lat: хаданадрев’
     хадась+V+TV+PrcPrf+Sg+Nom+Abs: хадавы
     хадась+V+TV+PrcPrf+Sg+Acc+Abs: хадавым’
     хадась+V+TV+PrcPrf+Sg+Gen+Abs: хадавы’
     хадась+V+TV+PrcPrf+Sg+Dat+Abs: хадавэн’
     хадась+V+TV+PrcPrf+Sg+Loc+Abs: хадавэхэна
     хадась+V+TV+PrcPrf+Sg+Abl+Abs: хадавэхэд
     хадась+V+TV+PrcPrf+Sg+Pros+Abs: хадавэвна
     хадась+V+TV+PrcPrf+Du+Nom+Abs: хадавэхэ’
     хадась+V+TV+PrcPrf+Du+Acc+Abs: хадавэхэ’
     хадась+V+TV+PrcPrf+Du+Gen+Abs: хадавэхэ’
     хадась+V+TV+PrcPrf+Pl+Nom+Abs: хадавы”
     хадась+V+TV+PrcPrf+Pl+Acc+Abs: хадавы
     хадась+V+TV+PrcPrf+Pl+Gen+Abs: хадавы”
     хадась+V+TV+PrcPrf+Pl+Dat+Abs: хадавэхэ”
     хадась+V+TV+PrcPrf+Pl+Loc+Abs: хадавэхэ”на
     хадась+V+TV+PrcPrf+Pl+Abl+Abs: хадавэхэт
     хадась+V+TV+PrcPrf+Pl+Pros+Abs: хадавы”мана
     хадась+V+TV+PrcPrf+Sg+Nom+PxSg1: [хадавэв, хадавэми]
     хадась+V+TV+PrcPrf+Sg+Acc+PxSg1: [хадавэв, хадавэми]
     хадась+V+TV+PrcPrf+Sg+Gen+PxSg1: [хадавэн, хадавэни]
     хадась+V+TV+PrcPrf+Sg+Dat+PxSg1: [хадавэхэн, хадавэхэни]
     хадась+V+TV+PrcPrf+Sg+Loc+PxSg1: [хадавэхэнан, хадавэхэнани]
     хадась+V+TV+PrcPrf+Sg+Abl+PxSg1: [хадавэхэдан, хадавэхэдани]
     хадась+V+TV+PrcPrf+Sg+Pros+PxSg1: [хадавэвнан, хадавэвнани]
     хадась+V+TV+PrcPrf+Du+Nom+PxSg1: [хадавэхэюн, хадавэхэюни]
     хадась+V+TV+PrcPrf+Du+Acc+PxSg1: [хадавэхэюн, хадавэхэюни]
     хадась+V+TV+PrcPrf+Du+Gen+PxSg1: [хадавэхэюн, хадавэхэюни]
     хадась+V+TV+PrcPrf+Pl+Nom+PxSg1: [хадавын, хадавыни]
     хадась+V+TV+PrcPrf+Pl+Acc+PxSg1: [хадавын, хадавыни]
     хадась+V+TV+PrcPrf+Pl+Gen+PxSg1: [хадавы”н, хадавы”ни]
     хадась+V+TV+PrcPrf+Pl+Dat+PxSg1: [хадавэхэ”н, хадавэхэ”ни]
     хадась+V+TV+PrcPrf+Pl+Loc+PxSg1: [хадавэхэ”нан, хадавэхэ”нани]
     хадась+V+TV+PrcPrf+Pl+Abl+PxSg1: [хадавэхэтан, хадавэхэтани]
     хадась+V+TV+PrcPrf+Pl+Pros+PxSg1: [хадавы”манан, хадавы”манани]
     хадась+V+TV+PrcPrf+Sg+Nom+PxSg2: хадавэр
     хадась+V+TV+PrcPrf+Sg+Acc+PxSg2: хадавэмд
     хадась+V+TV+PrcPrf+Sg+Gen+PxSg2: хадавэнд
     хадась+V+TV+PrcPrf+Sg+Dat+PxSg2: хадавэхэнд
     хадась+V+TV+PrcPrf+Sg+Loc+PxSg2: хадавэхэнанд
     хадась+V+TV+PrcPrf+Sg+Abl+PxSg2: хадавэхэданд
     хадась+V+TV+PrcPrf+Sg+Pros+PxSg2: хадавэвнанд
     хадась+V+TV+PrcPrf+Du+Nom+PxSg2: хадавэхэюд
     хадась+V+TV+PrcPrf+Du+Acc+PxSg2: хадавэхэюд
     хадась+V+TV+PrcPrf+Du+Gen+PxSg2: хадавэхэют
     хадась+V+TV+PrcPrf+Pl+Nom+PxSg2: хадавыд
     хадась+V+TV+PrcPrf+Pl+Acc+PxSg2: хадавыд
     хадась+V+TV+PrcPrf+Pl+Gen+PxSg2: хадавыт
     хадась+V+TV+PrcPrf+Pl+Dat+PxSg2: хадавэхэт
     хадась+V+TV+PrcPrf+Pl+Loc+PxSg2: хадавэхэ”нат
     хадась+V+TV+PrcPrf+Pl+Abl+PxSg2: хадавэхэтат
     хадась+V+TV+PrcPrf+Pl+Pros+PxSg2: хадавы”манат
     хадась+V+TV+PrcPrf+Sg+Nom+PxSg3: хадавэда
     хадась+V+TV+PrcPrf+Sg+Acc+PxSg3: хадавэмда
     хадась+V+TV+PrcPrf+Sg+Gen+PxSg3: хадавэнда
     хадась+V+TV+PrcPrf+Sg+Dat+PxSg3: хадавэхэнда
     хадась+V+TV+PrcPrf+Sg+Loc+PxSg3: хадавэхэнанда
     хадась+V+TV+PrcPrf+Sg+Abl+PxSg3: хадавэхэданда
     хадась+V+TV+PrcPrf+Sg+Pros+PxSg3: хадавэвнанда
     хадась+V+TV+PrcPrf+Du+Nom+PxSg3: хадавэхэюда
     хадась+V+TV+PrcPrf+Du+Acc+PxSg3: хадавэхэюда
     хадась+V+TV+PrcPrf+Du+Gen+PxSg3: хадавэхэюта
     хадась+V+TV+PrcPrf+Pl+Nom+PxSg3: хадавыда
     хадась+V+TV+PrcPrf+Pl+Acc+PxSg3: хадавыда
     хадась+V+TV+PrcPrf+Pl+Gen+PxSg3: хадавыта
     хадась+V+TV+PrcPrf+Pl+Dat+PxSg3: хадавэхэта
     хадась+V+TV+PrcPrf+Pl+Loc+PxSg3: хадавэхэ”ната
     хадась+V+TV+PrcPrf+Pl+Abl+PxSg3: хадавэхэтата
     хадась+V+TV+PrcPrf+Pl+Pros+PxSg3: хадавы”маната
     хадась+V+TV+PrcPrf+Sg+Nom+PxDu1: хадавэми’
#     хадась+V+TV+PrcPrf+Sg+Nom+PxSg1.2: хадавэми
     хадась+V+TV+PrcPrf+Sg+Acc+PxDu1: хадавэми’
#     хадась+V+TV+PrcPrf+Sg+Acc+PxSg1.2: хадавэми
     хадась+V+TV+PrcPrf+Sg+Gen+PxDu1: хадавэни’
#     хадась+V+TV+PrcPrf+Sg+Gen+PxSg1.2: хадавэни
     хадась+V+TV+PrcPrf+Sg+Dat+PxDu1: хадавэхэни’
#     хадась+V+TV+PrcPrf+Sg+Dat+PxSg1.2: хадавэхэни
     хадась+V+TV+PrcPrf+Sg+Loc+PxDu1: хадавэхэнани’
#     хадась+V+TV+PrcPrf+Sg+Loc+PxSg1.2: хадавэхэнани
     хадась+V+TV+PrcPrf+Sg+Abl+PxDu1: хадавэхэдани’
#     хадась+V+TV+PrcPrf+Sg+Abl+PxSg1.2: хадавэхэдани
     хадась+V+TV+PrcPrf+Sg+Pros+PxDu1: хадавэвнани’
#     хадась+V+TV+PrcPrf+Sg+Pros+PxSg1.2: хадавэвнани
     хадась+V+TV+PrcPrf+Du+Nom+PxDu1: хадавэхэюни’
#     хадась+V+TV+PrcPrf+Du+Nom+PxSg1.2: хадавэхэюни
     хадась+V+TV+PrcPrf+Du+Acc+PxDu1: хадавэхэюни’
#     хадась+V+TV+PrcPrf+Du+Acc+PxSg1.2: хадавэхэюни
     хадась+V+TV+PrcPrf+Du+Gen+PxDu1: хадавэхэюни’
#     хадась+V+TV+PrcPrf+Du+Gen+PxSg1.2: хадавэхэюни
     хадась+V+TV+PrcPrf+Pl+Nom+PxDu1: хадавыни’
#     хадась+V+TV+PrcPrf+Pl+Nom+PxSg1.2: хадавыни
     хадась+V+TV+PrcPrf+Pl+Acc+PxDu1: хадавыни’
#     хадась+V+TV+PrcPrf+Pl+Acc+PxSg1.2: хадавыни
     хадась+V+TV+PrcPrf+Pl+Gen+PxDu1: хадавы”ни’
#     хадась+V+TV+PrcPrf+Pl+Gen+PxSg1.2: хадавы”ни
     хадась+V+TV+PrcPrf+Pl+Dat+PxDu1: хадавэхэ”ни’
#     хадась+V+TV+PrcPrf+Pl+Dat+PxSg1.2: хадавэхэ”ни
     хадась+V+TV+PrcPrf+Pl+Loc+PxDu1: хадавэхэ”нани’
#     хадась+V+TV+PrcPrf+Pl+Loc+PxSg1.2: хадавэхэ”нани
     хадась+V+TV+PrcPrf+Pl+Abl+PxDu1: хадавэхэтани’
#     хадась+V+TV+PrcPrf+Pl+Abl+PxSg1.2: хадавэхэтани
     хадась+V+TV+PrcPrf+Pl+Pros+PxDu1: хадавы”манани’
#     хадась+V+TV+PrcPrf+Pl+Pros+PxSg1.2: хадавы”манани
     хадась+V+TV+PrcPrf+Sg+Nom+PxDu2: хадавэри’
     хадась+V+TV+PrcPrf+Sg+Acc+PxDu2: хадавэмди’
     хадась+V+TV+PrcPrf+Sg+Gen+PxDu2: хадавэнди’
     хадась+V+TV+PrcPrf+Sg+Dat+PxDu2: хадавэхэнди’
     хадась+V+TV+PrcPrf+Sg+Loc+PxDu2: хадавэхэнанди’
     хадась+V+TV+PrcPrf+Sg+Abl+PxDu2: хадавэхэданди’
     хадась+V+TV+PrcPrf+Sg+Pros+PxDu2: хадавэвнанди’
     хадась+V+TV+PrcPrf+Du+Nom+PxDu2: хадавэхэюди’
     хадась+V+TV+PrcPrf+Du+Acc+PxDu2: хадавэхэюди’
     хадась+V+TV+PrcPrf+Du+Gen+PxDu2: хадавэхэюти’
     хадась+V+TV+PrcPrf+Pl+Nom+PxDu2: хадавыди’
     хадась+V+TV+PrcPrf+Pl+Acc+PxDu2: хадавыди’
     хадась+V+TV+PrcPrf+Pl+Gen+PxDu2: хадавыти’
     хадась+V+TV+PrcPrf+Pl+Dat+PxDu2: хадавэхэти’
     хадась+V+TV+PrcPrf+Pl+Loc+PxDu2: хадавэхэ”нати’
     хадась+V+TV+PrcPrf+Pl+Abl+PxDu2: хадавэхэтати’
     хадась+V+TV+PrcPrf+Pl+Pros+PxDu2: хадавы”манати’
     хадась+V+TV+PrcPrf+Sg+Nom+PxDu3: хадавэди’
     хадась+V+TV+PrcPrf+Sg+Acc+PxDu3: хадавэмди’
     хадась+V+TV+PrcPrf+Sg+Gen+PxDu3: хадавэнди’
     хадась+V+TV+PrcPrf+Sg+Dat+PxDu3: хадавэхэнди’
     хадась+V+TV+PrcPrf+Sg+Loc+PxDu3: хадавэхэнанди’
     хадась+V+TV+PrcPrf+Sg+Abl+PxDu3: хадавэхэданди’
     хадась+V+TV+PrcPrf+Sg+Pros+PxDu3: хадавэвнанди’
     хадась+V+TV+PrcPrf+Du+Nom+PxDu3: хадавэхэюди’
     хадась+V+TV+PrcPrf+Du+Acc+PxDu3: хадавэхэюди’
     хадась+V+TV+PrcPrf+Du+Gen+PxDu3: хадавэхэюти’
     хадась+V+TV+PrcPrf+Pl+Nom+PxDu3: хадавыди’
     хадась+V+TV+PrcPrf+Pl+Acc+PxDu3: хадавыди’
     хадась+V+TV+PrcPrf+Pl+Gen+PxDu3: хадавыти’
     хадась+V+TV+PrcPrf+Pl+Dat+PxDu3: хадавэхэти’
     хадась+V+TV+PrcPrf+Pl+Loc+PxDu3: хадавэхэ”нати’
     хадась+V+TV+PrcPrf+Pl+Abl+PxDu3: хадавэхэтати’
     хадась+V+TV+PrcPrf+Pl+Pros+PxDu3: хадавы”манати’
     хадась+V+TV+PrcPrf+Sg+Nom+PxPl1: хадавэва”
     хадась+V+TV+PrcPrf+Sg+Acc+PxPl1: хадавэва”
     хадась+V+TV+PrcPrf+Sg+Gen+PxPl1: хадавэна”
     хадась+V+TV+PrcPrf+Sg+Dat+PxPl1: хадавэхэна”
     хадась+V+TV+PrcPrf+Sg+Loc+PxPl1: хадавэхэнана”
     хадась+V+TV+PrcPrf+Sg+Abl+PxPl1: хадавэхэдана”
     хадась+V+TV+PrcPrf+Sg+Pros+PxPl1: хадавэвнана”
     хадась+V+TV+PrcPrf+Du+Nom+PxPl1: хадавэхэюна”
     хадась+V+TV+PrcPrf+Du+Acc+PxPl1: хадавэхэюна”
     хадась+V+TV+PrcPrf+Du+Gen+PxPl1: хадавэхэюна”
     хадась+V+TV+PrcPrf+Pl+Nom+PxPl1: хадавына”
     хадась+V+TV+PrcPrf+Pl+Acc+PxPl1: хадавына”
     хадась+V+TV+PrcPrf+Pl+Gen+PxPl1: хадавы”на”
     хадась+V+TV+PrcPrf+Pl+Dat+PxPl1: хадавэхэ”на”
     хадась+V+TV+PrcPrf+Pl+Loc+PxPl1: хадавэхэ”нана”
     хадась+V+TV+PrcPrf+Pl+Abl+PxPl1: хадавэхэтана”
     хадась+V+TV+PrcPrf+Pl+Pros+PxPl1: хадавы”манана”
     хадась+V+TV+PrcPrf+Sg+Nom+PxPl2: хадавэра”
     хадась+V+TV+PrcPrf+Sg+Acc+PxPl2: хадавэмда”
     хадась+V+TV+PrcPrf+Sg+Gen+PxPl2: хадавэнда”
     хадась+V+TV+PrcPrf+Sg+Dat+PxPl2: хадавэхэнда”
     хадась+V+TV+PrcPrf+Sg+Loc+PxPl2: хадавэхэнанда”
     хадась+V+TV+PrcPrf+Sg+Abl+PxPl2: хадавэхэданда”
     хадась+V+TV+PrcPrf+Sg+Pros+PxPl2: хадавэвнанда”
     хадась+V+TV+PrcPrf+Du+Nom+PxPl2: хадавэхэюда”
     хадась+V+TV+PrcPrf+Du+Acc+PxPl2: хадавэхэюда”
     хадась+V+TV+PrcPrf+Du+Gen+PxPl2: хадавэхэюта”
     хадась+V+TV+PrcPrf+Pl+Nom+PxPl2: хадавыда”
     хадась+V+TV+PrcPrf+Pl+Acc+PxPl2: хадавыда”
     хадась+V+TV+PrcPrf+Pl+Gen+PxPl2: хадавыта”
     хадась+V+TV+PrcPrf+Pl+Dat+PxPl2: хадавэхэта”
     хадась+V+TV+PrcPrf+Pl+Loc+PxPl2: хадавэхэ”ната”
     хадась+V+TV+PrcPrf+Pl+Abl+PxPl2: хадавэхэтата”
     хадась+V+TV+PrcPrf+Pl+Pros+PxPl2: хадавы”маната”
     хадась+V+TV+PrcPrf+Sg+Nom+PxPl3: хадавэдо’
     хадась+V+TV+PrcPrf+Sg+Acc+PxPl3: хадавэмдо’
     хадась+V+TV+PrcPrf+Sg+Gen+PxPl3: хадавэндо’
     хадась+V+TV+PrcPrf+Sg+Dat+PxPl3: хадавэхэндо’
     хадась+V+TV+PrcPrf+Sg+Loc+PxPl3: хадавэхэнандо’
     хадась+V+TV+PrcPrf+Sg+Abl+PxPl3: хадавэхэдандо’
     хадась+V+TV+PrcPrf+Sg+Pros+PxPl3: хадавэвнандо’
     хадась+V+TV+PrcPrf+Du+Nom+PxPl3: хадавэхэюдо’
     хадась+V+TV+PrcPrf+Du+Acc+PxPl3: хадавэхэюдо’
     хадась+V+TV+PrcPrf+Du+Gen+PxPl3: хадавэхэюто’
     хадась+V+TV+PrcPrf+Pl+Nom+PxPl3: хадавыдо’
     хадась+V+TV+PrcPrf+Pl+Acc+PxPl3: хадавыдо’
     хадась+V+TV+PrcPrf+Pl+Gen+PxPl3: хадавыто’
     хадась+V+TV+PrcPrf+Pl+Dat+PxPl3: хадавэхэто’
     хадась+V+TV+PrcPrf+Pl+Loc+PxPl3: хадавэхэ”нато’
     хадась+V+TV+PrcPrf+Pl+Abl+PxPl3: хадавэхэтато’
     хадась+V+TV+PrcPrf+Pl+Pros+PxPl3: хадавы”манато’
     хадась+V+TV+PrcPrf+Pred+Abs: хадавэд
     хадась+V+TV+PrcPrf+Pred+Nom+PxSg1: [хадавэдав, хадавэдув, хадавэдами, хадавэдми]
     хадась+V+TV+PrcPrf+Pred+Acc+PxSg1: [хадавэдав, хадавэдув, хадавэдами, хадавэдми]
     хадась+V+TV+PrcPrf+Pred+Gen+PxSg1: [хадавэдан, хадавэдани, хадавэдни]
     хадась+V+TV+PrcPrf+Pred+Nom+PxSg2: хадавэдар
     хадась+V+TV+PrcPrf+Pred+Acc+PxSg2: хадавэдамд
     хадась+V+TV+PrcPrf+Pred+Gen+PxSg2: хадавэданд
     хадась+V+TV+PrcPrf+Pred+Nom+PxSg3: [хадавэдада, хадавэдда]
     хадась+V+TV+PrcPrf+Pred+Acc+PxSg3: хадавэдамда
     хадась+V+TV+PrcPrf+Pred+Gen+PxSg3: хадавэданда
     хадась+V+TV+PrcPrf+Pred+Nom+PxDu1: [хадавэдами’, хадавэдми’]
#     хадась+V+TV+PrcPrf+Pred+Nom+PxSg1.2: [хадавэдами, хадавэдми]
     хадась+V+TV+PrcPrf+Pred+Acc+PxDu1: [хадавэдами’, хадавэдми’]
#     хадась+V+TV+PrcPrf+Pred+Acc+PxSg1.2: [хадавэдами, хадавэдми]
     хадась+V+TV+PrcPrf+Pred+Gen+PxDu1: [хадавэдани’, хадавэдни’]
#     хадась+V+TV+PrcPrf+Pred+Gen+PxSg1.2: [хадавэдани, хадавэдни]
     хадась+V+TV+PrcPrf+Pred+Nom+PxDu2: [хадавэдари’, хадавэдри’]
     хадась+V+TV+PrcPrf+Pred+Acc+PxDu2: хадавэдамди’
     хадась+V+TV+PrcPrf+Pred+Gen+PxDu2: хадавэданди’
     хадась+V+TV+PrcPrf+Pred+Nom+PxDu3: [хадавэдади’, хадавэдди’]
     хадась+V+TV+PrcPrf+Pred+Acc+PxDu3: хадавэдамди’
     хадась+V+TV+PrcPrf+Pred+Gen+PxDu3: хадавэданди’
     хадась+V+TV+PrcPrf+Pred+Nom+PxPl1: [хадавэдава”, хадавэдва”]
